【裁判字號】    97,上訴,24
【裁判日期】    970328
【裁判案由】    違反毒品危害防制條例
【裁判全文】
臺灣高等法院高雄分院刑事判決          97年度上訴字第24號
上  訴  人
即  被  告  甲○○
選任辯護人  周村來律師
            周元培律師
上列上訴人因違反毒品危害防制條例案件，不服臺灣高雄地方法
院96年度訴字第2967號中華民國96年11月13日第一審判決（起訴
案號：臺灣高雄地方法院檢察署96年度偵字第13637 號），提起
上訴，本院判決如下：
    主  文
原判決關於意圖販賣而持有第三級毒品部分撤銷。
甲○○運輸第三級毒品，處有期徒刑貳年陸月。扣案之第三級毒
品愷他命玖包（不含包裝袋，合計驗餘淨重貳佰參拾點參玖公克
）、包裝袋玖個，均沒收。
    事  實
一、甲○○明知愷他命係毒品危害防制條例第2 條第2 項第3 款
    所列之第三級毒品，不得運輸，因其有施用愷他命之習慣，
    且自96年4 月底起，即在澎湖縣馬公市「春風KTV 」工作，
    嗣為取得愷他命至澎湖施用，乃於96年5 月2 日下午1 時22
    分自澎湖搭機返回高雄後起，至96年5 月4 日下午至高雄小
    港機場搭機前之某時，在高雄地區某處，以非營利販賣之意
    圖，向某真實姓名年籍不詳之成年人取得愷他命9 包（驗前
    淨重231.4 公克，驗後淨重230.39公克），供己施用而持有
    之。甲○○取得上開愷他命毒品後，即基於從高雄運輸第三
    級毒品愷他命至澎湖之犯意，於96年5 月4 日下午欲至高雄
    小港機場搭機前之某時，利用在高雄市○鎮區○○路、自強
    路口「諾貝爾大樓」租屋處整理行李之際，將其所有置於租
    屋處之各式空夾鍊袋計88個放入行李箱內，作為至澎湖後供
    自己分裝施用愷他命之用。嗣於96年5月4日下午5時55 分許
    ，甲○○在高雄小港機場國內線處，欲搭乘立榮航空編號66
    9 號班機返回澎湖縣馬公市之際，於該機場安檢線為警查獲
    ，並於甲○○褲子左、右前口袋扣得愷他命9包（ 驗前淨重
    230.4公克，驗後淨重230.39 公克，含甲○○所有供包裝運
    輸愷他命所用之包裝袋9個 ），另於甲○○所攜帶之行李箱
    內，扣得其所有供自己日後分裝施用愷他命所用之各式空夾
    鍊袋88個。
二、案經內政部警政署航空警察局高雄分局報告臺灣高雄地方法
    院檢察署檢察官偵查起訴。
    理  由
壹、證據能力方面
    按傳聞法則之重要理論依據，在於傳聞證據未經當事人之反
    對詰問予以核實，乃予排斥，惟若當事人已放棄對原供述人
    之反對詰問權，於法院審判時表明同意該等傳聞證據可作為
    證據，基於證據資料愈豐富，愈有助於真實發現之理念，並
    貫徹刑事訴訟法修法加重當事人進行主義之精神，確認當事
    人對於證據能力有處分權之制度，傳聞證據經當事人同意作
    為證據，法院認為適當者，亦得為證據。另當事人於調查證
    據時，對於傳聞證據表示「沒有意見」、「對於證據調查無
    意見」，而未於言詞辯論終結前聲明異議，應視為已有將該
    等傳聞證據採為證據之同意，此刑事訴訟法第159 條之5 定
    有明文。檢察官、被告及辯護人於本院審理時已表示對於全
    案卷證之證據能力均無意見（見本院卷第36頁），依刑事訴
    訟法第159 條之5 之規定，應視為檢察官、被告及辯護人已
    同意本案全部證據均有證據能力，本院斟酌該等證據並非非
    法取得，亦無證明力明顯過低之情形，是該等證據，均得採
    為證據。
貳、有罪部分
一、訊據上訴人即被告甲○○（下稱被告）固坦承持有第三級毒
    品愷他命之事實，惟否認有運輸愷他命之犯行，辯稱：扣案
    之愷他命係其至前夫張文宇住處，整理張文宇之遺物時取得
    ，因其將前往澎湖工作，人生地不熟，擔心無法購得愷他命
    施用，所以將該愷他命攜至澎湖，以供其日後施用，並無運
    輸之犯意云云，經查：
  (一)被告於96年5 月4 日下午5 時55分許，在高雄小港機場國內
    線處，欲搭乘立榮航空編號669 號班機至澎湖縣馬公市時，
    於該機場安檢線為警查獲，並扣得愷他命9 包（合計驗前淨
    重230.4 公克，驗後淨重230.39公克）、各型空夾鍊袋88個
    等情，業據被告於本院審理中供述明確（見本院卷第62、63
    頁），復有扣押筆錄、扣押物品收據、扣案物品目錄表、照
    片20張在卷可稽（見偵卷第10至14頁、第24至28頁）。扣案
    之愷他命9 包經送請高雄醫學大學附設中和醫院檢驗結果，
    確係第三級毒品愷他命，復有該院96年5 月15日報告編號第
    0000 -000 號檢驗報告1 紙在卷可稽（見偵卷第42頁）。是
    被告持有第三級毒品愷他命及各型空夾鍊袋88個遭警查獲之
    事實，堪予認定。
  (二)關於被告如何取得扣案愷他命部分，被告於偵查中供陳：因
    為要去澎湖上班，所以才開始施用扣案愷他命，已施用了10
    餘天，該愷他命係在前夫張文宇住處（即高雄市○○區○○
    路203 巷3 弄5 號2 樓）發現等語（見偵卷第51頁）。則依
    被告上開所陳，被告應係於96年5 月4 日被查獲前10日左右
    ，在張文宇前開建工路住處取得愷他命施用。然被告嗣於原
    審審理時先辯稱：其所持有之愷他命，係於96年5 月3 日下
    午，至張文宇建工路住處取得等語（見原審卷一第59至60頁
    ）；旋又改稱：係於96年5 月2 日下午3 時許，至張文宇上
    開住處取得等語（見原審卷一第60頁）。因被告就如何取得
    扣案愷他命之事實，供述前後不一，所述是否屬實，已不無
    可議。再者，被告係於94年8 月15日與前夫張文宇離婚，離
    婚後，被告即住在高雄縣路竹鄉○○村○○街65號，並未與
    張文宇同住在前開建工路住處，嗣張文宇於95年12月12日被
    發現陳屍在該建工路住處等事實，業據被告於原審審理中陳
    述明確（見原審卷一第58至59頁），亦有戶籍謄本及臺灣高
    雄地方法院檢察署相驗屍體證明書各1 份在卷可參（見偵卷
    第23頁、原審卷一第37頁）。準此，被告於94年8 月15日與
    張文宇離婚後，既不與張文宇同住一處，則其日常所需衣物
    ，衡情應隨搬離建工路住處而一併攜離；且張文宇於95年12
    月12日被發現死亡後，被告縱有整理張文宇遺物之必要，衡
    情應於張文宇後事處理完畢後立即處理，實無於近5 個月之
    後，再至張文宇住處處理遺物。此外，復參以依被告所有00
    00000000號行動電話之通聯紀錄基地台位址，顯示被告於96
    年5 月2 日下午1 時22分許，自澎湖抵達高雄後，下午2時
    45分許至2 時49分許，基地台位址係在高雄市○鎮區○○路
    62巷18號諾貝爾大樓；下午4 時許至5 時53分許，基地台位
    址係在高雄市苓雅區○○○路4 號13樓；下午5 時56分許至
    同日晚上11時許，基地台位址係分別在高雄縣鳳山市福興里
    、高雄市前鎮區、苓雅區、前金區、新興區等地，期間，被
    告所使用該行動電話之基地台位址，均未曾出現在高雄市三
    民區附近，此有和信電訊股份有限公司覆函檢附通聯紀錄附
    卷可稽（見原審卷一第39頁、卷三第1 至4 頁），顯見被告
    於96年5 月2 日下午，並未至前夫張文宇建工路住處整理遺
    物甚明。是被告辯稱：扣案愷他命係96年5 月2 日或之前10
    餘日前，至張文宇建工路住處，整理遺物時發現云云，核與
    事實不符而尚難採信。
  (三)被告自承伊上班時都會施用愷他命，幾乎每天都有施用等語
    （見本院卷第61頁），其經警查獲後採集尿液送驗結果，亦
    呈愷他命陽性反應，此有高雄市立凱旋醫院96年5 月14日轉
    碼編號A00000000 號濫用藥物尿液檢驗報告1 紙在卷可參（
    見偵卷第41頁），益可證明被告平日即有施用愷他命之習性
    。參以本件亦無積極證據證明被告有販賣第三級毒品愷他命
    之意圖（詳後述），準此，足認扣案之愷他命確係供被告自
    己施用之用，而扣案之各式空夾鍊袋88個，則係供被告自己
    日後分裝施用愷他命之用無訛。
  (四)被告經警查獲時，警方係於被告褲子左、右前口袋處，扣得
    愷他命9 包（8 包白色粉狀、1 包泛黃塊狀，合計驗前淨重
    230.4 公克，驗後淨重230.39公克）乙節，業據被告自承不
    諱，並經本院勘驗明確（見本院卷第59、62、63頁），復有
    扣押筆錄、扣押物品收據、扣案物品目錄表、照片在卷可稽
    （見偵卷第10至14頁、第24至28頁），扣案之愷他命9 包經
    送請高雄醫學大學附設中和醫院檢驗結果，確係第三級毒品
    愷他命，亦有該院96年5 月15日報告編號第0000-000號檢驗
    報告1紙附卷可佐（見偵卷第42頁 ）。被告遭警查扣之第三
    級毒品愷他命計有9 包，驗後淨重達230.39公克，數量非少
    ，且被告係欲將上開愷他命9 包從高雄搭乘飛機攜至澎湖，
    就客觀而言，顯非「零星夾帶」或「短途持送」之情形，足
    認被告確有本於運輸之意思而搬運輸送第三級毒品愷他命之
    行為甚為明灼。且被告既係於96年5 月2日下午1時22分自澎
    湖搭機返回高雄後起，至96年5月4日下午至高雄小港機場搭
    機前之某時，在高雄地區某處，以非營利販賣之意圖，向真
    實姓名年籍均不詳之成年人取得愷他命9 包，欲自高雄攜往
    澎湖供己施用，嗣於96年5月4日下午5 時55分許，在高雄小
    港機場國內線安檢線處為警查獲，其業已本於運輸之意思而
    有搬運輸送愷他命之行為，且已起運離開現場，是其運輸毒
    品愷他命之行為即已成立且既遂無訛。
  (五)綜上所述，本件事證已臻明確，被告上開所辯均係為事後卸
    責之飾詞，不足採信，其運輸第三級毒品愷他命之犯行洵堪
    認定。
二、按毒品危害防制條例之運輸毒品罪，所稱之「運輸」係指轉
    運輸送而言，不以國外輸入國內或國內輸出國外者為限，其
    在國內運送者，亦屬之，至於運輸之動機、目的是否意在為
    己或為他人，運輸之方法為海運、空運、陸運或兼而有之，
    均非所問。至零星夾帶或短途持送者，雖得斟酌實際情形，
    依持有毒品罪論科，但仍以無運輸或販賣之意圖者為限（最
    高法院92年度台上字第5399號判決意旨參照）。又毒品危害
    防制條例第4 條第2 項運輸第二級毒品罪，「不以國外輸入
    國內或國內輸出國外為限，其在國內運輸者亦屬之；零星夾
    帶或短途持送得斟酌實際情形依持有煙毒罪論科」（司法院
    36年院解字第3541號解釋意旨參照）、「院解字第3541號解
    釋係指無運輸或販賣之意圖單純持有煙毒者而言，並非謂凡
    零星夾帶或短途持送煙毒者，不問其犯意如何概論以持有煙
    毒之罪」（司法院37年院解字第3853號解釋意旨參照）。又
    所謂「運輸」，係指本於運輸意思而搬運輸送而言，倘其有
    此意圖者，一有搬運輸送之行為犯罪即已成立，並非以運抵
    目的地為完成犯罪之要件。而運輸毒品罪，並不以兩地間毒
    品直接搬運輸送移轉存置於特定地點為限，其以迂迴、輾轉
    方法，利用不相同之運輸工具、方法，將特定之毒品移轉運
    送至終極目的地者，其各階段之運送行為，均不失為「運輸
    」行為之一種（最高法院92年度台上字第5426號判決意旨參
    照）。運輸毒品或運送走私物品罪之成立，並非以所運輸之
    毒品或運送之走私物品已運扺目的地為完成犯罪之要件；是
    以，區別各該罪既遂、未遂之依據，應以已否起運離開現場
    為準，如已起運離開現場，其構成要件之輸送行為即已完成
    ，不以達到目的地為既遂之條件（最高法院95年度台上字第
    990 號判決意旨參照）。
三、按愷他命係毒品危害防制條例第2 條第2 項第3 款所稱之第
    三級毒品，核被告所為，係犯毒品危害防制條例第4 條第3
    項之運輸第三級毒品罪。本件起訴書「犯罪事實」欄中業已
    載述被告欲從高雄搭乘飛機運輸第三級毒品愷他命至澎湖，
    嗣於高雄小港機場國內線安檢線處為警查獲之事實，足認被
    告運輸第三級毒品之事實業經檢察官提起公訴，僅係起訴書
    「所犯法條」欄漏載毒品危害防制條例第4 條第3項 運輸第
    三級毒品罪之法條而已，是本件即無變更起訴法條之問題，
    併予敘明。被告所犯運輸第三級毒品罪之法定本刑為5 年以
    上有期徒刑之罪，其素行良好，尚無前科紀錄，有臺灣高等
    法院被告前案紀錄表1 份在卷可稽；其於94年8 月15日與前
    夫張文宇離婚，張文宇業於95年12月12日死亡，其須獨力扶
    養年僅5 歲之女兒等情，亦有戶籍謄本1 份在卷可稽（見原
    審卷一第37 、38 頁）；其於本案運輸第三級毒品愷他命之
    目的僅係供自己施用，並未販賣他人牟利，且其係以貼身夾
    帶之方式運輸毒品，所夾帶之數量有限，與大量運輸、販賣
    毒品之大盤毒販惡性顯難比擬，倘逕予宣告被告法定最低度
    之有期徒刑5 年，猶嫌過重，是其犯罪之情狀尚堪憫恕，依
    社會一般觀念在客觀上足以引起一般同情，爰依刑法第59條
    之規定，酌予減輕其刑。
四、原審據以論處被告罪刑，固非無見。惟查，被告所為係犯毒
    品危害防制條例第4 條第3 項之運輸第三級毒品罪，已如前
    述，原判決認被告所為係犯毒品危害防制條例第5 條第3 項
    之意圖販賣而持有第三級毒品罪，尚有未洽。被告上訴意旨
    否認此部分之犯罪，而指摘原判決此部分不當，雖無理由，
    惟原判決此部分既有上開可議之處，自應由本院將原判決此
    部分撤銷改判。審酌被告運輸第三級毒品愷他命之行為，誠
    屬非是，惟其目的僅係供己施用，並未販賣他人牟利，且其
    係以貼身夾帶之方式運輸毒品，所夾帶之數量有限，與大量
    運輸、販賣毒品之大盤毒販惡性顯難比擬，犯罪情節及惡性
    尚非十分嚴重，及其犯後坦承部分犯行，犯後態度尚稱良好
    等一切情狀，爰酌情量處如主文所示之刑，以示懲儆。
五、沒收部分：
  (一)按依毒品危害防制條例第18條第1 項前段之規定，應予沒收
    銷燬之毒品，以經查獲之第一、二級毒品為限。又毒品依其
    成癮性、濫用性及對社會危害性，共分為四級，上開條例並
    就製造、運輸、販賣、意圖販賣而持有、以非法方法使人施
    用、引誘他人施用及轉讓不同等級之毒品等行為，分別定其
    處罰。至施用或持有第三、四級毒品，因其可罰性較低，故
    未設處罰之規定，僅就施用及持有第一、二級毒品科以刑罰
    。然鑑於第三、四級毒品均係管制藥品，特於同條例第11條
    之1 明定無正當理由，不得擅自持有；第18條第1 項後段復
    規定查獲之第三、四級毒品，無正當理由而擅自持有者，沒
    入銷燬之。從而，依同條例第18條第1 項後段應沒入銷燬之
    毒品，專指查獲施用或持有之第三、四級毒品而言；倘係查
    獲製造、運輸、販賣、意圖販賣而持有、以非法方法使人施
    用、引誘他人施用或轉讓第三、四級毒品，既屬同條例相關
    法條明文規定處罰之犯罪行為，即非該條項應依行政程序沒
    入銷燬之範圍。又同條例第19條第1 項所定「供犯罪所用或
    因犯罪所得之物」，係指犯第4 條至第9 條、第12條、第13
    條或第14條第1 項、第2 項之罪所用或所得之物，不包括毒
    品本身在內，是尚不得援用此項規定為第三、四級毒品之沒
    收依據。再同條例對於查獲之製造、運輸、販賣、意圖販賣
    而持有、以非法方法使人施用、引誘他人施用及轉讓第三、
    四級毒品之沒收，並無特別規定，如其行為已構成犯罪，則
    該毒品即屬不受法律保護之違禁物，應回歸刑法之適用，依
    刑法第38條第1 項第1 款之規定沒收之，始為適法（最高法
    院96年度台上字第884 號判決意旨參照）。又按毒品危害防
    制條例第18條第1 項規定，得諭知沒收並銷燬之者，以查獲
    之第一、二級毒品及專供製造或施用第一、二級毒品之器具
    為限，並不及於毒品之外包裝。而毒品外包裝既係用於包裹
    毒品，防其裸露、潮濕，便於攜帶販賣、運輸，亦係供販賣
    、運輸毒品所用之物，如屬犯人所有者，應依同條例第19條
    第1 項規定宣告沒收之，方屬適法（最高法院96年度台上字
    第2569號判決意旨參照）。
  (二)本件扣案之第三級毒品愷他命9 包（合計驗前淨重230.4 公
    克，驗後淨重230.39公克），爰依刑法第38條第1 項第1 款
    之規定予以宣告沒收，鑑驗耗用之毒品愷他命既已滅失，自
    無庸宣告沒收。扣案之包裝袋9 個，係被告所有供其包裝運
    輸第三級毒品愷他命所用之物，爰依毒品危害防制條例第19
    條第1 項之規定予以宣告沒收。至扣案之各式空夾鍊袋88個
    ，係被告所有供其日後分裝施用愷他命所用之物，與本件運
    輸毒品愷他命之犯行尚無直接關聯，爰不予宣告沒收。
參、不另為無罪諭知部分
一、公訴意旨另以：被告欲將扣案之第三級毒品愷他命9 包（合
    計驗前淨重230.4 公克，驗後淨重230.39公克），攜帶至澎
    湖縣馬公市伺機販售予他人非法施用，因認被告此部分另犯
    毒品危害防制條例第5 條第3 項意圖販賣而持有第三級毒品
    罪嫌云云。
二、按犯罪事實應依證據認定，無證據不得認定犯罪事實；不能
    證明被告犯罪者，應諭知無罪之判決，刑事訴訟法第154 條
    第2項、第301條第1 項分別定有明文。又事實之認定，應憑
    證據，如未能發現相當證據，或證據不足以證明，自不能以
    推測或擬制之方法，為裁判基礎；且認定不利於被告之事實
    須依積極證據，苟積極證據不足為不利於被告事實之認定時
    ，即應為有利於被告之認定；另認定犯罪事實所憑之證據，
    雖不以直接證據為限，間接證據亦包括在內，然而無論直接
    證據或間接證據，其為訴訟上之證明，須於通常一般之人均
    不致有所懷疑，而得確信其為真實之程度者，始得據為有罪
    之認定，倘其證明尚未達到此一程度，而有合理之懷疑存在
    而無從使事實審法院得有罪之確信時，即應由法院為諭知被
    告無罪之判決（最高法院40年度台上字第86號、30年度台上
    字第816號、76年度台上字第4986號判例意旨參照）。
三、公訴人認被告此部分亦涉犯販賣第一級毒品罪嫌，無非係以
    ：(1)被告於警詢及偵查中所為欲將愷他命分給同事施用之供
    述(2)扣案之第三級毒品愷他命有9包（合計驗前淨重230.4公
    克，驗後淨重230.39公克），空夾鍊袋有88個，數量龐大，
    顯非供自己施用等情，為其論據。訊據被告矢口否認有何意
    圖販賣而持有愷他命之犯行，辯稱：扣案之愷他命係伊欲攜
    往澎湖工作時施用，並無販賣營利之意圖等語，經查：
  (一)按刑事訴訟法第156條第2項規定：被告或共犯之自白不得作
    為有罪判決之唯一證據，仍應調查其他必要之證據，以察其
    是否與事實相符。其立法意旨乃在防範被告或共犯自白之虛
    擬致與事實不符，故對自白在證據上之價值加以限制，明定
    須藉補強證據以擔保其真實性，並非絕對可由法院自由判斷
    被告或共犯自白之證明力。而販賣毒品行為向來為我國政府
    所嚴加禁絕，且毒品危害防制條例所規定販賣毒品罪之法定
    刑甚重，因而販賣毒品多屬隱密且個別為之，故原則上除有
    積極事證或在場見聞交易過程之人可資證述販賣毒品構成要
    件事實，據此採為被告販賣毒品之補強證據外，要不得徒以
    被告之單一自白，即遽為不利於被告之認定。
  (二)被告固於警詢及檢察官第一次偵訊中供稱：該9 包愷他命係
    我自己要施用，另KTV同事有需要時會拿給他們施用等語（
    見偵卷第8、34頁）。惟其僅供稱KTV同事若有需要時會拿給
    他們施用，並未供陳係基於營利之意圖販賣愷他命予同事施
    用。且被告於嗣後之偵訊、原審及本院審理中，均堅稱扣案
    之愷他命係伊自己要施用的，並沒有要拿給或賣給同事施用
    等語（見偵卷第50、70頁，原審聲羈卷第5頁，原審卷第28
    、58頁，本院卷第35、64頁）。則被告是否有販賣或意圖販
    賣而持有愷他命之犯行，即有可疑。
  (三)被告於96年5月4日下午5 時55分許在高雄小港機場為警查獲
    時，警方除於被告左、右前口袋內，扣得愷他命9 包外，復
    於被告所攜帶之行李箱內扣得各式空夾鍊袋88個，已如前述
    。被告雖辯稱：扣案之88個空夾鍊袋，係其96年5月2日返回
    高雄市後，再至高雄縣路竹鄉○○村○○街65號戶籍地（即
    娘家）取得，攜帶該夾鍊袋之目的，係為去澎湖分裝調味料
    供大家食用，因為1瓶辣椒醬太多云云（ 見偵卷第71頁、本
    院卷第62頁）。惟觀之被告前揭行動電話之通聯紀錄，自被
    告96年5月2日返回高雄起至同年月4 日為警逮捕時止，通話
    基地台位址均顯示在高雄市各處，並未顯示在高雄縣路竹鄉
    之情，有前開和信電訊股份有限公司覆函檢附通聯紀錄在卷
    足憑（見原審卷一第39頁、卷三第1至9頁），足認被告於上
    開期間內，並未返回高雄縣路竹鄉○○村○○街65號戶籍地
    。且被告係於96年4月底始至澎湖「 春風ＫＴＶ」上班，應
    該是沒有認識多少人乙節，業據證人乙○○證述在卷（見本
    院卷第51至53頁），被告亦自承對澎湖並不熟悉（見本院卷
    第62頁），足見被告對澎湖人生地不熟，為何還需特地自高
    雄攜帶空夾鍊袋至澎湖，分裝辣椒醬等調味料供大家食用？
    再者，倘如被告所述，其若有購買辣椒醬等調味料食用之需
    要，在辣椒醬等調味料並非無法長時間保存，且辣椒醬等調
    味料乃極為普通，隨時隨地均可輕易購得之情況之下，被告
    又何須急於在澎湖以夾鍊袋分裝辣椒醬等調味料分送予不熟
    識之人？況夾鍊袋乃隨處可購得之物，如被告須以夾鍊袋作
    為分裝辣椒醬等調味料之用，大可就近在澎湖地區購買，實
    無須先於澎湖停留相當期間，待返回高雄市後，再大費周章
    至高雄縣路竹鄉○○村○○街65號娘家攜帶數量甚多之空夾
    鍊袋前往澎湖之理。凡此種種，均顯與常情有違，顯見被告
    攜帶夾鍊袋至澎湖之目的，應非供分裝辣椒醬等調味料之用
    。是被告辯稱：空夾鍊袋係伊自高雄縣路竹鄉○○村○○街
    65號娘家取得，攜帶該夾鍊袋之目的，係為去澎湖分裝調味
    料之用云云，尚與事證有違而不足採信。
  (四)被告被查獲後，經採集其尿液送驗，結果呈愷他命陽性反應
    ，有高雄市立凱旋醫院96年5月14日轉碼編號A00000000號濫
    用藥物尿液檢驗報告1紙在卷可參（ 見偵卷第41頁），此可
    證明被告平日即有施用愷他命之習性。被告亦自承伊上班時
    都會施用愷他命，幾乎每天都有施用等語（見本院卷第61頁
    ），參以被告對澎湖人生地不熟，在澎湖並沒有認識多少人
    等情，業如上述；而毒品係公告查禁之物，其價格不貲、物
    稀價昂，來源取得不易，販賣毒品更是風險極大且刑責極重
    之行為，一般而言，毒販均係將毒品販賣予熟識並信任之人
    ，斷無輕率將毒品販賣予不熟識之人之理。準此，足認扣案
    之愷他命確係供被告自己施用之用，而扣案之各式空夾鍊袋
    88個，則係供被告自己預備分裝愷他命之用無訛。
  (五)職是，公訴人針對被告涉嫌意圖販賣而持有毒品愷他命犯行
    部分，除提出被告不甚明確之自白外，顯乏相關補強證據足
    資證明被告之自白與事實相符。
四、綜上所述，被告被訴意圖販賣而持有第三級毒品愷他命之犯
    行，除被告不其明確之自白外，尚無其他直接、間接之補強
    證據可資佐證，公訴人對此部分犯罪事實所提出之證據，在
    客觀上既未達於通常一般之人均不致有所懷疑、而得確信被
    告確曾犯罪之程度，其有合理之懷疑存在時，即無從為有罪
    之確信，自不得僅憑被告不甚明確之自白，而遽為被告有罪
    之認定。從而，本應就此部分為被告無罪之諭知，惟公訴人
    認此部分若成立犯罪，與前開有罪部分係想像競合犯之裁判
    上一罪關係，基於審判不可分原則，爰不另為無罪之諭知。
肆、被告被訴持有第二級毒品部分，業經被告撤回上訴而確定，
    爰不另予論列。
據上論結，應依刑事訴訟法第369 條第1 項前段、第364 條、第
299 條第1 項前段，毒品危害防制條例第4 條第3 項、第19條第
1項，刑法第11條、第59條、第38條第1項第1款，判決如主文。
本案經檢察官林應華到庭執行職務。
中    華    民    國    97    年    3    月     28    日
                  刑事第七庭    審判長法  官 莊飛宗
                                      法  官 李嘉興
                                      法  官 孫啟強
以上正本證明與原本無異。
如不服本判決應於收受本判決後10日內向本院提出上訴書狀，其
未敘述上訴理由者，並得於提起上訴後10日內向本院補提理由書
狀（均須按他造當事人之人數附繕本）「切勿逕送上級法院」。
中    華    民    國    97    年    3    月     28    日
                                      書記官 黃富美
附錄本件判決論罪科刑法條：
毒品危害防制條例第4條：
製造、運輸、販賣第一級毒品者，處死刑或無期徒刑；處無期徒
刑者，得併科新臺幣 1 千萬元以下罰金。
製造、運輸、販賣第二級毒品者，處無期徒刑或 7 年以上有期徒
刑，得併科新臺幣 7 百萬元以下罰金。
製造、運輸、販賣第三級毒品者，處 5 年以上有期徒刑，得併科
新臺幣 5 百萬元以下罰金。
製造、運輸、販賣第四級毒品者，處 3 年以上 10 年以下有期徒
刑，得併科新臺幣 3 百萬元以下罰金。
製造、運輸、販賣專供製造或施用毒品之器具者，處 1 年以上 7
年以下有期徒刑，得併科新臺幣 1 百萬元以下罰金。
前五項之未遂犯罰之。


司法院資訊處製作；財團法人民間司法改革基金會備份。
